# 请教：关于清算审计

提问人：weicr 时间：2022-09-22 10:39:10
请教几个问题：
1 、《企业破产清算有关会计处理规定》是否适用于非破产自行清算的企业？如果不适用，那么自行清算的报表要采用哪种模板?可否分享一下!谢谢!
2 、清算审计报告是否要涵盖到企业剩余财产分配的过程？

回答人：chenyiwei
1 、目前针对自行清算的企业清算期间的核算无专门规定，一般参照《企业破产清算有关会计处理规定》（财会[2016]23号）处理。
2 、此问题无统一做法，但实务中为了保证清算的及时性（毕竟清算财产分配后，清算过程已经终结，此时再出具报告已无意义），一般是先出具清算报告再分配剩余财产，即清算审计报告不包含剩余财产分配过程，但此时清算资产负债表中应当只剩下货币资金，或准备原样分配给股东的非货币资产。